臺灣臺南地方法院刑事判決
111年度訴字第377號
公  訴  人  臺灣臺南地方檢察署檢察官
被      告  吳俊緯



上列被告因妨害公務案件，經檢察官提起公訴（111年度偵字第5
460號），被告就被訴事實為有罪之陳述，本院裁定進行簡式審
判程序，判決如下：
    主  文
吳俊緯犯駕駛動力交通工具妨害公務執行罪，處有期徒刑陸月，
如易科罰金，以新臺幣壹仟元折算壹日。
    事實及理由
一、本件犯罪事實、證據及應適用之法條，除證據部分增列「被
    告吳俊緯於本院準備程序及審理中之自白」，應適用之法條
    增列「刑事訴訟法第273條之1第1項、第299條第1項前段、
    第310條之2、第454條第2項」之外，其餘均引用檢察官起訴
    書之記載（如附件）。
二、檢察官起訴意旨固謂被告前因妨害自由、公共危險、詐欺等
    案件於110年7月23日保護管束期滿假釋未經撤銷視為執行完
    畢，其本案為累犯，應依刑法第47條第1項規定加重其刑，
    有刑案資料查註紀錄表在卷足參等語；查被告於起訴書犯罪
    事實欄所載執行完畢前科紀錄，固有刑案資料查註紀錄表、
    臺灣高等法院被告前案紀錄表在卷可佐。惟因檢察官未就被
    告本案構成累犯事實具體提出證明方法，及說明被告應依累
    犯規定加重其刑之事項，且被告前案紀錄表，係司法機關相
    關人員依憑原始資料所輸入之前案紀錄，僅提供法官便於瞭
    解本案與他案是否構成同一性或單一性之關聯、被告有無在
    監在押情狀等情事之用，並非被告前案徒刑執行完畢之原始
    資料或其影本，是檢察官單純空泛提出被告前案紀錄表，尚
    難認已具體指出證明方法而謂盡其實質舉證責任。依最高法
    院110年度台上大字第5660號大法庭裁定意旨，本案不得認
    定被構成累犯，然本院仍以前述前案紀錄表之記載作為刑法
    第57條第5款之審酌事項，附此敘明。
三、如不服本判決應於收受本判決後20日內向本院提出上訴書狀
    ，並應敘述具體理由。其未敘述上訴理由者，應於上訴期間
    屆滿後20日內向本院補提理由書狀（均須按他造當事人之人
    數附繕本）「切勿逕送上級法院」。
本案經檢察官蔡佳蒨提起公訴，檢察官董和平到庭執行職務。

中　　華　　民　　國　　111 　年　　5 　　月　　24　　日
　　　　　　　　　刑事第二庭    法　官　彭喜有
以上正本證明與原本無異
如不服本判決應於收受本判後20日內向本院提出上訴書狀，並應
敘述具體理由。其未敘述上訴理由者，應於上訴期間屆滿後20日
內向本院補提理由書狀（均須按他造當事人之人數附繕本）「切
勿逕送上級法院」。
  　　　　　　　　　　　　　　　書記官　楊玉寧
中　　華　　民　　國　　111 　年　　5 　　月　　24　　日
附錄本案論罪科刑法條全文
中華民國刑法第135條：
對於公務員依法執行職務時，施強暴脅迫者，處 3 年以下有期
徒刑、拘役或 30 萬元以下罰金。
意圖使公務員執行一定之職務或妨害其依法執行一定之職務或使
公務員辭職，而施強暴脅迫者，亦同。
犯前二項之罪而有下列情形之一者，處 6 月以上 5 年以下有期
徒刑：
一、以駕駛動力交通工具犯之。
二、意圖供行使之用而攜帶兇器或其他危險物品犯之。
犯前三項之罪，因而致公務員於死者，處無期徒刑或 7 年以上
有期徒刑；致重傷者，處 3 年以上 10 年以下有期徒刑。
附  件
臺灣臺南地方檢察署檢察官起訴書
                                     111年度偵字第5460號
　　被　　　告　吳俊緯　男　23歲（民國00年00月00日生）
　　　　　　　　　　　　住臺南市○○區○○○街00號
　　　　　　　　　　　　國民身分證統一編號：Z000000000號
上列被告因妨害公務案件，業經偵查終結，認應提起公訴，茲將
犯罪事實及證據並所犯法條分敘如下：
　　　　犯罪事實
一、吳俊緯前因妨害自由案件，經臺灣臺南地方法院以108年度
    訴字第1134號判決判處有期徒刑5月確定；又因公共危險案
    件，經同法院以109年度交簡字第119號判決判處有期徒刑2
    月確定，二案經同法院以109年度聲字第864號裁定應執行有
    期徒刑6月確定；吳俊緯再因詐欺案件，分別經臺灣新北地
    方法院以109年度審訴字第910號判決判處有期徒刑6月、臺
    灣臺北地方法院以109年度審訴字第892號判決判處有期徒刑
    6月確定，二案經臺灣台北地方法院以109年度聲字第2217號
    裁定應執行有期徒刑9月確定。前開案件接續執行，吳俊緯
    於民國110年6月11日假釋付保護管束出監，於110年7月23日
    保護管束期滿假釋未經撤銷視為執行完畢。詎吳俊緯於111
    年2月20日23時16分許，駕駛車牌號碼000-0000號自用小客
    車在臺南市○區○○路000號前轉角紅線違規停車，適臺南市政
    府警察局第一分局德高所所長高銀泉、警員姜誠執行巡邏勤
    務，遂上前盤查，透過車窗見吳俊緯駕駛座腳踏墊下方放有
    K盤一個，遂要求吳俊緯下車接受盤查。吳俊緯因擔心獲刑
    ，明知在場警員係依法執行公務之公務員，仍基於妨害公務
    故意，立即踩下汽車油門駛離現場，高銀泉因此遭拖行十公
    尺許（未成傷），吳俊緯則駕車逃離現場，以此強暴方式妨
    害警員依法執行職務。嗣經警調閱監視錄影畫面循線查獲。
二、案經臺南市政府警察局第一分局報告偵辦。
 　　　 證據並所犯法條
一、上開犯罪事實，業據被告吳俊緯於警詢及偵查中坦承不諱，
    並有警員姜誠出具之職務報告、公務電話紀錄、臺南市政府
    警察局第一分局搜索、扣押筆錄、扣押物品目錄表、扣押物
    品收據、錄影畫面截圖等在卷可參，被告犯嫌應堪認定。
二、核被告所為，係犯刑法第135條第3項第1款之以駕駛動力交
    通工具犯妨害公務罪嫌。又被告曾有如犯罪事實欄所載之論
    罪科刑及執行情形，有本署刑案資料查註紀錄表1份在卷足
    參，其前受有期徒刑執行完畢，5年以內故意再犯本件有期
    徒刑以上之罪，為累犯，請依刑法第47條第1項規定加重其
    刑。
三、依刑事訴訟法第251條第1項提起公訴。
　　此　致
臺灣臺南地方法院
中　　華　　民　　國　 111　　年　　3 　　月　　17　　日
　　　　　　　　　　　　　　　檢察官  蔡  佳  蒨 
本件證明與原本無異
中　　華　　民　　國   111    年    3     月    29    日
　　　　　　　　　　　　　　　書記官  陳  柏  軒